【裁判字號】    89,訴,1069
【裁判日期】    890531
【裁判案由】    毒品危害防制條例
【裁判全文】
臺灣高雄地方法院刑事判決                        八十九年度訴字第一六九號
    公  訴  人  臺灣高雄地方法院檢察署檢察官
    被      告  甲○○
右列被告因毒品危害防制條例案件，經檢察官提起公訴 (八十八年度偵字第六一二二
號)，本院判決如左：
    主  文
甲○○連續施用第一級毒品，處有期徒刑捌月。扣案之海洛因壹小包（淨重零．貳柒
公克）沒收銷燬之，注射針筒貳支、食鹽水壹瓶均沒收。
    事  實
一、甲○○曾於民國八十五年間因違反肅清煙毒條例及麻醉藥品管理條例案件，經法
    院分別判處有期徒刑三年二月及三月，應執行有期徒刑三年三月。復於八十七年
    間因施用第二級毒品，經本院以八十七年度毒聲字第二三六九號裁定送觀察勒戒
    後，認無繼續施用毒品傾向，經檢察官於八十七年九月二十三日以八十七年度偵
    字第二一二七０號不起訴處分確定。詎甲○○不知悛改，竟基於概括之犯意，自
    八十八年二月二十一日起至同年月廿八日七時許止，連續在其高雄縣鳳山市○○
    街一五二號住處，以海洛因粉末摻入食鹽水，以針筒注射右手下手臂及手掌背部
    血管之方式，施用第一級毒品海洛因多次，平均每日施用一至二次。嗣於八十八
    年二月廿八日十時五十分許，在國道中山高速公路岡山收費站北向處，為警查獲
    ，並扣得其持有之海洛因一小包（淨重０．二七公克）及其所有供（非專供）施
    用海洛因所用之注射針筒二支、供施用海洛因預備之食鹽水一瓶。經檢察官聲請
    本院以八十八年度毒聲字第一六六一號裁定送觀察、勒戒後，認有繼續施用毒品
    傾向，再經檢察官於八十八年三月二十日聲請本院以八十八年度毒聲字第二五０
    七號令被告入戒治處所施以強制戒治迄今。
二、案經國道公路警察局第五警察隊移送台灣高雄地方法院檢察署檢察官偵查起訴。
    理  由
一、右揭事實訊據被告甲○○坦承不諱，復有扣案之海洛因一小包（淨重０．二七公
    克）及注射針筒二支、食鹽水一瓶可資佐證，上開海洛因一小包經送法務部調查
    局檢驗結果，確屬海洛因無訛，有該局鑑定通知書一紙附卷可稽，再被告於前揭
    時地為警查獲後於警訊時親自採集之尿液，經檢驗結果，其尿液中呈有嗎啡陽性
    反應，亦有高雄縣衛生局煙毒尿液檢驗成績書一紙在卷可按，而海洛因施用入人
    體後，水解還原成嗎啡，再循嗎啡之代謝方式排出體外，已據行政院衛生署藥物
    食品檢驗局（73）藥檢壹字第三Ｏ二二一號函說明綦詳，是以被告所施用之毒品
    應屬海洛因無訛。又被告於八十七年間因施用第二級毒品，經本院以八十七年度
    毒聲字第二三六九號裁定送觀察勒戒後，認無繼續施用毒品傾向，經檢察官於八
    十七年九月二十三日以八十七年度偵字第二一二七０號不起訴處分確定乙節，有
    不起訴處書影本一份附卷可稽。被告於上開不起訴處分確定後，五年內復施用第
    一級毒品海洛因，犯毒品危害防制條例第十條第一項之罪，經檢察官聲請本院裁
    定將被告送觀察勒戒後，認有繼續施用毒品傾向，再經檢察官聲請本院裁定令被
    告入戒治處所施以強制戒治一年等情，亦有觀察勒戒聲請書及裁定、強制戒治聲
    請書及裁定、觀察勒戒處分及戒治處分執行指揮書、有無繼續施用毒品傾向證明
    書各一件附卷可按，及本院被告院內索引卡紀錄表、台灣高等法院被全國前按紀
    錄表、台灣高雄地方法院檢察署刑案資料查註紀錄表各一份在卷可考。從而，本
    件罪證明確，被告犯行均堪認定，應依法論科。
二、核被告所為，係犯毒品危害防制條例第十條第一項施用第一級毒品罪。被告非法
    施用第一級毒品海洛因前後，非法持有海洛因行為，本應以持有論罪科刑，惟其
    持有後進而施用，其持有之低度行為應各為施用之高度行為所吸收，不另論其持
    有第一級毒品罪。爰審酌被告曾有如事實欄所示之犯罪紀錄，有本院被告院內索
    引卡紀錄表、台灣高等法院被全國前按紀錄表、台灣高雄地方法院檢察署刑案資
    料查註紀錄表各一份可參，顯見其對於施用毒品之犯行不知悛悔，雖其施用毒品
    屬自戕行為，然對於社會秩序非無危害，惟被告於本院審理時坦承罪行，態度良
    好，且施用時間尚非甚長等一切情狀，量處如主文所示之主刑，以資懲儆。扣案
    之海洛因一小包（淨重０．二七公克）係毒品，不問屬於犯人與否，均應依毒品
    危害防制條例第十八條第一項前段之規定宣告沒收銷燬之。扣案之注射針筒二支
    為被告所有供（非專供）施用海洛因犯罪所用之物，食鹽水一瓶為被告所有供施
    用海洛因犯罪預備之物，均應依刑法第三十八條第一項第二款之規定併予宣告沒
    收。
三、被告於八十八年二月二十一日起至同年月二十五日止，及八十八年二月廿八日七
    時許時，在其上址住處尚有施用第一級毒品海洛因之犯行，此部分雖未據起訴，
    惟與起訴事實有連續犯之裁判上一罪關係，為起訴效力所及，本院自應併予審究
    ，附此敘明。
據上論斷，應依刑事訴訟法第二百九十九條第一項前段，毒品危害防制條例第十條第
一項、第十八條第一項前段，刑法第十一條、第五十六條、第三十八條第一項第二款
，判決如主文。
本案經檢察官葉淑文到庭執行職務
中    華    民    國      八十九      年      五      月    三十一    日
                                      臺灣高雄地方法院刑事庭
                                法  官    郭錦茂
右正本證明與原本無異。
如不服本判決，應於判決送達後十日內，向本院提出上訴狀。
                                書記官    賴佳慧
中    華    民    國      八十九      年      六      月      一      日
附錄本判決論罪法條：
  毒品危害防制條例第十條第一項：
  施用第一級毒品者，處六月以上五年以下有期徒刑。


司法院資訊處製作；財團法人民間司法改革基金會備份。
